臺灣士林地方法院民事簡易判決
111年度士簡字第318號
原      告  吳仁偉  
被      告  王冠翔  
上列當事人間因被告傷害等案件（110年度審簡字第667號），原
告提起刑事附帶民事訴訟請求損害賠償事件（110年度審附民字
第441號），經本院刑事庭裁定移送前來，於民國111年5月17日
言詞辯論終結，本院判決如下：
    主  文
被告應給付原告新臺幣陸萬陸仟柒佰柒拾肆元，及自民國一百一
十年八月十七日起至清償日止，按年息百分之五計算之利息。
原告其餘之訴及假執行之聲請均駁回。
本判決原告勝訴部分得假執行。
    訴訟標的及理由要領
一、被告經合法通知無正當理由未於言詞辯論期日到場，核無民
    事訴訟法第386條所列各款情形，爰依原告聲請，由其一造
    辯論而為判決。
二、原告起訴主張：被告因不詳原因，與真實姓名年籍不詳綽號
    「小碩」之成年男子，共同基於傷害、毀損等犯意聯絡，於
    民國110 年3月15日上午，攜帶鐵鎚2 把，共乘車牌號碼：0
    00-000號普通重機車，至臺北市北投區行義路一帶，進而在
    行義路140 巷19號停車格處，尋得原告所使用之車牌號碼：
    000-0000號自用小客車（下稱系爭車輛)後，其等即於該處
    埋伏。俟同日上午8 時25分許，原告出現在上址停車格前，
    欲取車時，其等即當場分持鐵鎚毆打原告，致原告因而受有
    左前臂撕裂傷、左前臂鈍傷、左大腿鈍傷、左小腿鈍傷等傷
    害；並繼續敲擊系爭車輛之擋風玻璃、駕駛座車窗玻璃、車
    內中控台等處，致該車之擋風玻璃破碎、駕駛座車窗玻璃破
    碎、中控台模板脫落，均不堪使用。系爭車輛經送廠估修後
    ，修復費用須新臺幣（下同）107,800元（含烤漆費用：5,5
    00元及零件費用：102,300元），系爭車輛車主即訴外人謝
    欣容已將對被告之損害賠償債權讓與原告。而本件傷害及毀
    損事件發生時，原告隨身穿著之西裝褲、襯衫及隨身攜帶之
    IPHONE 12 PRO MAX手機亦因而毀損而不堪使用，致原告因
    而受有添購新衣物、襯衫及新手機（含保護殼、保護貼）共
    46,900元之損害。且原告因本件傷害事件，因而支出受傷門
    診醫療費用3,110元、電腦斷層檢查費12,000元、鈍傷推拿
    復健費5,000元（每次1,000元共5次）、另原告與6歲女兒均
    因本件傷害事件，精神上受有莫大痛苦，被告亦應賠償其各
    100,000元精神慰撫金。此外，原告因本件傷害及毀損事件
    ，須請假就醫、門診及推拿，而請假10日無法上班，因而受
    有10日不能工作損失35,000元。另原告因系爭車輛毀損於修
    車期間，無法使用該車，而需另須租用代步車使用，因而支
    出以每日2,500元計算，共6日計15,000元之租車費用。並因
    本件傷害及毀損事件，心生畏怖不敢回家，而另外在外租屋
    居住，因而受有以每月30,000元計算預計4個月之租屋費用
    損失共120,000元，被告應併予賠償之，總計被告應賠償原
    告544,810元【計算式：107,800元（系爭車輛修復費用）＋4
    6,900元（添購新衣物、襯衫及新手機〈含保護殼、保護貼〉
    之損害）、20,110元（醫療及復健相關費用；含醫療費用3,
    110元、電腦斷層檢查費12,000元、鈍傷推拿復健費5,000元
    ）、200,000元（精神慰撫金；原告及其女兒各100,000元）
    、35,000元（不能工作薪資損失）＋15,000元（租用代步車
    費用）＋120,000元（租屋費用）＝544,810元】。為此，爰依
    侵權行為法律關係提起本件訴訟等語，並聲明：被告應給付
    原告544,810元，及自起訴狀繕本送達翌日起至清償日止，
    按年息百分之5 計算之利息；原告願供擔保請准宣告假執行
    。
三、按因故意或過失，不法侵害他人之權利者，負損害賠償責任
    ；不法侵害他人之身體或健康者，對於被害人因此喪失或減
    少勞動能力或增加生活上之需要時，應負損害賠償責任；不
    法侵害他人之身體、健康、名譽、自由、信用、隱私、貞操
    ，或不法侵害其他人格法益而情節重大者，被害人雖非財產
    上之損害，亦得請求賠償相當之金額，民法第184條第1項前
    段、第193條第1項、第195條第1項前段分別定有明文。原告
    主張之事實，業據提出起訴書、行車執照、估價單、門診收
    費明細表、手術同意書、請假查詢、診斷證明書、債權讓與
    證明書及車損照片等件為證，且被告上開不法侵權行為，前
    經原告提起傷害等刑事告訴，由臺灣士林地方檢察署檢察官
    向本院提起公訴，為本院以110年度審簡字第667號判決，判
    處被告共同犯傷害及毀損罪，各處有期徒刑5月、4月確定在
    案之事實，並經本院調取上開刑事案件卷宗核閱無訛，自堪
    信原告之主張為真實。是本件被告確有上開不法侵權行為，
    致原告受有前開傷勢及財產上損害，原告依據侵權行為法律
    關係請求被告賠償，自屬有據。茲本院審酌原告前開各項損
    害賠償請求有無理由及其金額若干？析述如下：
(一)系爭車輛修復費用：
　　按因故意或過失，不法侵害他人之權利者，負損害賠償責任
    ，民法第184 條第1 項前段定有明文。又依民法第196條規
    定，不法毀損他人之物者，被害人得請求其物因毀損所減少
    之價額，而所謂賠償物被毀損所減少之價額，得以修復費用
    為估定標準，但以必要者為限（最高法院77年度第9 次民事
    庭會議決議參照）。是本件原告因被告上開不法侵權行為致
    B 車受損，以修理費作為減少價額之依據，請求被告賠償，
    自為法所許。據原告所提估價單及統一發票，B之修復費用
    為107,800元（含烤漆費用：5,500元及零件費用：102,300
    元）。然而以新零件更換舊零件之零件折舊部分非屬必要費
    用，應予扣除。查系爭車輛係於103 年8 月15日出廠使用（
    行照上未寫明出廠日，依法推定為該月15日），有行照影本
    附卷可稽，依行政院所頒固定資產耐用年數表及固定資產折
    舊率表規定，小客車耐用年數為5 年，依定率遞減法每年應
    折舊一千分之三百六十九，參酌「營利事業所得稅查核準則
    」第95條第6 項規定「固定資產提列折舊採用平均法或定率
    遞減法者，以1 年為計算單位，其使用期間未滿1 年者，按
    實際使用之月數相當於全年之比例計算之，不滿1 月者，以
    1 月計」。據此，則至發生本件毀損事件之日即110 年3月1
    5 日為止，系爭車輛已實際使用逾5 年，故原告就更換零件
    部分，所得請求被告賠償之範圍，扣除如附表計算式所示之
    折舊值後，應以10,234 元為限，加上其餘非屬零件之烤漆
    費用5,500元，共計15,734元。逾此部分之請求，即屬無據
    。
(二)添購新衣物、襯衫及新手機〈含保護殼、保護貼〉之損害部分
    ：　　
    原告主張被告之上開不法侵害行為，造成伊隨身穿著之西裝
    褲、襯衫及隨身攜帶之IPHONE 12 PRO MAX手機亦因而毀損
    而不堪使用，致伊因而受有46,900元之損害云云，惟本院11
    0年度審簡字第667號僅認定系爭車輛之擋風玻璃、駕駛座車
    窗玻璃、車內中控台等處遭被告毀損，並未認定原告隨身穿
    著之西裝褲、襯衫及手機於上開時、地有遭被告毀損之情形
    。至原告提出之手機毀損照片（見本院卷第64頁），故能證
    明該有機外觀上有破損之情形，尚無從證明該手機係於本件
    事件中遭被告毀損致不堪使用，乃至有更換新品之必要。爰
    認原告此部分之請求，舉證不足，不能允准。
(三)醫療及復健相關費用部分（含醫療費用3,110元、電腦斷層
    檢查費12,000元、鈍傷推拿復健費5,000元）：
　　原告主張其因被告上開不法侵權行為，受有前開傷勢，因而
    支出醫療及復健相關費用共20,110元云云，惟經本院核算原
    告因本件傷害事件所受傷勢醫療費用共計1,040元（見本院
    卷第38、40頁），至原告請求電腦斷層檢查費12,000元、鈍
    傷推拿復健費5,000元（每次1,000元共5次）部分，因原告
    自承該部分並無收據（見本院卷第30頁），難認原告實際受
    有損害。爰認原告請求之醫療費用於1,040元範圍內，為有
    理由，應予准許。逾此部分之請求，則無理由，應予駁回。
(四)精神慰撫金（原告及其女兒各請求100,000元）部分：
  1.按因故意或過失，不法侵害他人之權利者，負損害賠償責任
    ；不法侵害他人之不法侵害他人之身體、健康，被害人雖非
    財產上之損害，亦得請求賠償相當之金額，民法第184條第1
    項前段、第195條第1項前段分別定有明文。又法院對於非財
    產上損害之酌定，應斟酌雙方之身份、地位、資力與加害之
    程度及其他各種情形核定相當之數額，其金額是否相當，自
    應依實際加害情形與被害人所受之痛苦及雙方之身份、地位
    、經濟狀況等關係決定之（最高法院85年臺上字第460號民
    事裁判意旨參照）。本件原告主張被告上開傷害行為，不法
    侵害其身體法益之事實，堪認屬實，已如上述。本院審酌被
    告僅因細故即以共同與他人，分別持鐵鎚敲打原告，致原告
    因而受左前臂撕裂傷、左前臂鈍傷、左大腿鈍傷、左小腿鈍
    傷等傷害，該等傷勢受傷部位較多，部分傷口尚須以手術進
    行縫合；兼衡雙方當事人身份、地位及經濟能力、加害程度
    及原告所受損害等一切情狀後，認原告請求被告賠償精神慰
    撫金100,000元，尚屬過高，認原告請求被告賠償之精神慰
    撫金於50,000 元之範圍內為適當，應予准許。逾此部分之
    請求，為無理由，應予駁回。
　2.至原告主張其女兒因被告上開不法侵權行為受到驚嚇，精神
    上受有莫大痛苦，故被告亦應賠償其100,000元精神慰撫金
　　云云，惟此部分既原告主張係女兒所受損害，原告逕自向被
    告請求即無理由，不應准許。
(五)不能工作薪資損失部分：
    原告雖主張伊因被告上開不法侵害行為，而受有請假10日無
    法上班之薪資損失35,000元損害云云。惟原告僅提出請補假
    及年假之請假資料（見本院卷第46頁），並未提出向任職公
    司請假遭扣薪之相關舉證以明，難認原告實際受有此部分損
    害。原告此部分之請求，舉證不足，應予駁回。
(六)租用代步車費用部分：
　　原告主張其因被告上開不法侵害行為，而受有支出系爭車輛
    修車期間租用同型車代步，以每日租金2,500 元計算6日，
    故須支出租用代步車費用為15,000元云云，惟原告未提出實
    際支用該等費用之相關證據舉證以明，難認原告實際受有損
    害。故原告此部分之請求，舉證不足，應予駁回。
(七)租屋費用部分：
    原告主張其因被告上開不法侵害行為，心生畏怖不敢回家，
    而另外在外租屋居住，而受有以每月30,000元計算，共4個
    月之租屋費用損失計120,000元云云，惟原告並未提出支出
    該等費用之相關單據供本院參酌，難認原告實際受有損害。
    是原告此部分之請求，為無理由，應予駁回。
 四、綜上所述，本件原告得請求被告賠償之金額應為36,774元
     【計算式：15,734元（系爭車輛修繕費用）＋1,040元（醫
     療及復健相關費用）＋50,000元（精神慰撫金）＝66,774元
     】。從而，原告依民法侵權行為法律關係，於請求被告賠
     償66,774元，及自起訴狀繕本送達翌日（即110年8月17日
     ）起至清償日止，按年息百分之5 計算之利息範圍內，為
     有理由，應予准許。逾此範圍之請求，即屬無據，應予駁
     回。原告之訴駁回部分，其假執行之聲請即失所附麗，應
     併駁回，併此敘明。
五、本件原告勝訴部分係就民事訴訟法第427 條第1 項適用簡易
    程序所為被告敗訴之判決，依民事訴訟法第389 條第1 項第
    3 款規定，應依職權宣告假執行。
六、本件事證已臻明確，兩造其餘攻擊防禦方法及舉證，核與判
    決結果無影響，爰不另一一論述。
七、本件係刑事附帶民事訴訟，由刑事合議庭裁定移送本庭之事
    件，依刑事訴訟法第504條第2項之規定，免納裁判費，故本
    件無應確定之訴訟費用額。　　
中　　華　　民　　國　　111 　年　　5 　　月　　27　　日
                  士林簡易庭法  官  張明儀
以上正本係照原本作成。
如不服本判決，應於送達後20日內，向本院提出上訴狀並表明上
訴理由，如於本判決宣示後送達前提起上訴者，應於判決送達後
20日內補提上訴理由書（須附繕本）。
中　　華　　民　　國　　111 　年　　5 　　月　　27　　日
                            書記官  劉彥婷
附表
-----
折舊時間           金額
第1年折舊值        102,300×0.369=37,749
第1年折舊後價值    102,300-37,749=64,551
第2年折舊值        64,551×0.369=23,819
第2年折舊後價值    64,551-23,819=40,732
第3年折舊值        40,732×0.369=15,030
第3年折舊後價值    40,732-15,030=25,702
第4年折舊值        25,702×0.369=9,484
第4年折舊後價值    25,702-9,484=16,218
第5年折舊值        16,218×0.369=5,984
第5年折舊後價值    16,218-5,984=10,234